臺灣高等法院臺南分院刑事判決　 95年度重上更(三)字第509號
上　訴　人　臺灣臺南地方法院檢察署檢察官
上　訴　人　丁○○(被告乙○○配偶)
上　訴　人
即　被　告　戊○○
　　　　　　　　　　　號
　　　　　　　　　　另案於臺灣臺中監獄執行中
指定辯護人　本院公設辯護人丙○○
上　訴　人
即　被　告　甲○○
被　　　告　乙○○
　　　　　　　　　　現於臺灣臺南看守所羈押中
上　一　人
選任辯護人　蔡碧仲律師
　　　　　　陳偉展律師
　　　　　　陳振榮律師
上列上訴人因被告等詐欺等案件，不服臺灣臺南地方法院93年度
訴字第811號中華民國93年11月16日第一審判決（起訴案號：臺
灣臺南地方法院檢察署93年度偵字第4406號、第5430號、第6627
號），提起上訴，判決後，經最高法院第三次發回更審，本院判
決如下：
    主  文
原判決關於戊○○常業詐欺及定應執行刑部分、暨乙○○、甲○○常業詐欺部分撤銷。
乙○○、戊○○、甲○○共同常業詐欺，乙○○，累犯，處有期
徒刑伍年，戊○○處有期徒刑肆年陸月，甲○○處有期徒刑壹年
壹月；扣案如附表肆編號二之、行動電話各壹支、編號六、
八、九、十一至十三、編號十四之之行動電話、編號十七、二
十二、二十三、二十五、二十六、二十九中之行動電話一支、
編號三十一、三十五、三十六、四十一、編號四十二至四十五所
示之物；附表伍編號五所示之物；附表柒編號四、五；附表八編
號一、二、編號十一至十五、編號十七所示等物，及附表肆編號
三所示現金新台幣柒拾柒萬貳仟元，附表肆編號一所示偽造之九
十三年四月十六日、日盛國際商業銀行北台中分行、匯款人為庚○○、收款人為莊宗勳、帳號000000000000號、金額為新台幣三
十二萬元之匯款回條聯(二)一張（含偽造之庚○○署押壹枚），及
上開匯款回條聯(一)上偽造之庚○○署押壹枚，均沒收。
    事  實
一、乙○○前因八十八年間妨害風化案件，經臺灣彰化地方法院
    判處有期徒刑四月確定，於八十九年五月三十日易科罰金執
    行完畢。
二、戊○○與乙○○、甲○○、林峰君（通緝中）與已判決有罪
    確定之詹忠雄、吳宗德、廖振吉、范家峰、盧泓志等人，共
    同意圖為自己不法所有及利益，基於常業詐欺、盜接電話之
    犯意聯絡，由戊○○負責提供金融機構之帳戶供乙○○等作
    為財產犯罪之工具，乃在台北縣泰山鄉○里路九號之三開設
    「好時機菸酒商行」，以每個人頭帳戶二千五百元至三千五
    百元不等之價格，向他人收購人頭帳戶之存摺及提款卡，自
    九十三年二月初起，以每個人頭帳戶三千五百元至五千元不
    等之價格，提供附表三所示之人頭帳戶予乙○○等詐欺集團
    ，另以每線五百元至三千元不等之價格，為乙○○等詐欺集
    團盜接市內（固網）電話至其所購買之易付卡行動電話號碼
    ，而與真實姓名不詳綽號「阿本」、「阿元」、「阿祥」、
    「排骨」等成年人基於共同犯意之聯絡，盜接如附表一所示
    辛○○等被害人所有之市內電話販賣。並委請不知情之加達
    快遞公司將附表三所示之人頭帳戶存摺及提款卡郵寄予乙○○（收件人為「天億）。再由林峰君等詐欺集團之人員利用
    上開盜接之市內（固網）電話轉接至以人頭申請之行動電話
    後，以假冒「刑警人員偽稱破獲金融盜刷案件」、「財政部
    金融局人員偽稱提款卡遭偽造」、「中央健保局人員偽稱退
    費」、「金融機構人員偽稱個人資料外洩或信用卡遭盜刷」
    或「檢察官偽稱辦案」等詐騙手法，以電話告知被害人等，
    要渠等前往金融機構提款機操作提款卡，致使被害人等陷於
    錯誤，將提款卡帳戶內之款項轉帳至該集團所使用之人頭帳
    戶內，以之掩飾自己詐欺所得贓物，並以此為常業，恃此為
    生，再由集團內之「提款車手」前往金融機構提款機將人頭
    帳戶內詐欺所得之款項，以提款卡提領現金或轉帳至其他帳
    戶再提領後，交予乙○○保管，乙○○再依林峰君之指示，
    以匯款至人頭帳戶或交由林宗生收受該等詐欺所得財物再轉
    交林峰君之方式，將詐欺所得之款項轉交予林峰君，其犯罪
    手法及分工如下：
  (一)九十三年一月間，林峰君與乙○○於台中市○○路某泡沫紅
    茶店謀議，由林峰君在大陸廈門地區與真實姓名不詳綽號「
    小華」、「紅龍」、「阿國」、「阿草」、「小刀」者及一
    群真實姓名不詳之成年男女等組成詐欺集團，利用大陸廈門
    沿海地區可接收金門縣行動電話基地台訊號之處所，設立詐
    欺集團總部，指揮在台灣之乙○○負責收購人頭帳戶、盜接
    市內電話及籌組提領贓款之「提款車手」等事宜。
  (二)九十三年二月初起，乙○○即以每個人頭帳戶三千五百元至
    五千元不等之價格向戊○○購買人頭帳戶之存摺及提款卡，
    另以每線五百元至三千元不等之價格，委請戊○○盜接市內
    （固網）電話至易付卡行動電話號碼。戊○○以「好時機菸
    酒商行」名義委請不知情之加達快遞公司將人頭帳戶存摺及
    提款卡郵寄予乙○○（收件人為「天億」），戊○○並與真
    實姓名不詳綽號「阿本」、「阿元」、「阿祥」、「排骨」
    等成年人，依乙○○之指示，至附表一所示之人住處，持戊○○所有之附表七編號五所示之迷你電話，盜接附表一所示
    之人住處電話箱，將附表一所示之電話轉接至乙○○指示之
    如附表一所示行動電話，以此方法盜接如附表一所示辛○○
    等人市內電話販賣予乙○○，林峰君詐欺集團取得上開人頭
    帳戶存摺、提款卡及盜接之電話資料後，即於附表一所示時
    間，連續盜用附表一所示之盜接之電話與他人通訊，致中華
    電信公司陷於錯誤而提供通訊服務，並將通訊費用列入附表
    一所示之人之帳單，而獲得相當於使用該電話通訊費用之財
    產上不法利益，取得之不法利益分別如附表一所示（其被害
    人姓名、申請之電話、遭轉接號碼、被害時間及損失金額等
    均詳如附表一所載）；並由林峰君指示在大陸廈門地區之詐
    欺集團成員，以電話向如附表二所示壬○○等人，以假冒「
    刑警人員偽稱破獲金融盜刷案件」、「財政部金融局人員偽
    稱提款卡遭偽造」、「中央健保局人員偽稱退費」、「金融
    機構人員偽稱個人資料外洩或信用卡遭盜刷」或「檢察官偽
    稱辦案」等詐騙手法，以電話告知附表二所示之人，要渠等
    前往金融機構提款機操作提款卡，致使附表二所示之人等陷
    於錯誤，將提款卡帳戶內之款項轉帳至該集團所使用之如附
    表二所示之人頭帳戶內（其編號、被害人姓名、被害時間、
    詐騙匯款帳號即人頭帳戶、及被騙金額均如附表二所載，合
    計附表二詐欺所得金額二千零三十四萬三千四百四十六元。
  (三)乙○○為取得人頭帳戶內之金額，以每週薪一萬元之代價，
    分別自九十三年二月初起僱用廖振吉、范家峰（於同年四月
    初離開詐欺集團）、自同年二月中旬起僱用詹忠雄，自同年
    三月底起僱用吳宗德、自同年四月五日左右起僱用盧泓志等
    人為「提款車手」，並租台中市○○○路○段65號11樓為集
    團基地，做為交付人頭帳戶提款卡予「提款車手」、以電話
    聯絡「提款車手」前往金融機構提款機提領詐欺所得款項及
    「提款車手」將所提領所得之款項交與乙○○。乙○○另自
    同年四月初起，以每週薪一萬元之代價，僱用知情之甲○○
    負責至加達快遞公司領取戊○○所郵寄之人頭帳戶存摺及提
    款卡包裹、將所領取之人頭帳戶資料登簿及以電話語音向金
    融機構查詢人頭帳戶是否正常？將正常可使用之人頭帳戶提
    款卡交予乙○○，將已不能使用之人頭帳戶存摺及提款卡以
    包裹退回戊○○等事宜。
  (四)乙○○取得「提款車手」所交付之詐欺所得款項後，除依林
    峰君之指示，先自行抽取其中百分之七之金額，再將上開詐
    欺所得之款項，以匯款之方式匯入林峰群指定之人頭帳戶，
    或依林峰君之指示，將詐欺所得之款項交與林宗生轉交與林
    峰君外，並與林峰君基於共同行使偽造私文書之犯意聯絡，
    於九十三年四月十六日，至台中市○區○○○路三三二號日
    盛國際商業銀行北台中分行，依林峰君之指示，冒用「庚○○」之名義，填具金額為三十二萬元、收款人為莊宗勳、帳
    號000000000000號之匯款單，並在該匯款回條聯(一)、(二)匯款
    人欄上分別偽造「庚○○」之署押，而偽造匯款單之私文書
    ，再持之交與該金融機構之承辦人員而行使，將款項轉匯至
    林峰君指定之莊宗勳、華南銀行樹林分行帳號000000000000
    號人頭帳戶內，足生損害於庚○○之權益及日盛國際商業銀
    行北台中分行對匯款流向查對之正確性。嗣於九十三年四月
    二十二日中午十二時三十分許，在台中市○○○路○段六十
    五號十一樓查獲乙○○、廖振吉、詹忠雄、吳宗德、盧泓志
    、甲○○等人，並搜索扣得如附表四所示物品，繼在台中市
    ○○路○段四七六號六樓之四乙○○居所，搜索扣得如附表
    五所示之物品；又於同日下午五時三十五分許，在台中市○○路三四九號前查獲林宗生，並搜索扣得如附表六所示之物
    品；再於同日下午六時二十五分許，在台北縣泰山楓里路九
    號之三查獲戊○○，並搜索扣得如附表七所示之物品，繼經
    戊○○同意搜索，在台北縣泰山鄉○○路○段三四號其居所
    ，扣得如附表八所示之物品（其中附表四編號一、編號二之
    、行動電話各一支、編號六、八、九、十一至十三、編
    號十四之之行動電話，附表五編號五之行動電話，均係乙○○所有；附表四編號十七、二十二係詹忠雄所有，附表四
    編號二十三、二十五、二十六係吳宗德所有，附表四編號二
    十九中之行動電話一支、編號三十一、三十五均係廖振吉
    所有，附表四編號三十六、四十一均是盧泓志所有，附表四
    編號四十二至四十五均是詹忠山所有，供犯罪所用之物；附
    表七編號四、五、附表八編號一、二、編號十一至十五、編
    號十七均是戊○○所有，供犯罪所用之物；另附表四編號三
    所示之現金七十七萬二千元則係乙○○所有，因犯罪所得之
    物）。
三、案經台中市警察局第二分局報請臺灣臺中地方法院檢察署呈
    請臺灣高等法院檢察署檢察長令核轉臺灣臺南地方法院檢察
    署檢察官，暨內政部警政署刑事警察局、警政署電信警察隊
    、台南市警察局移送臺灣臺南地方法院檢察署檢察官偵查起
    訴及就戊○○部分追加起訴。
    理  由
甲、有罪部分：
一、訊據上訴人即被告戊○○固坦承有於上揭時、地販賣人頭帳
    戶、及盜接電話與被告乙○○之事實，上訴人即被告甲○○
    亦坦承上揭將所領取之人頭帳戶資料登簿及以電話語音向金
    融機構查詢人頭帳戶是否正常之事實，被告乙○○則坦承有
    向被告戊○○購買附表三所示之人頭帳戶及附表一所示之盜
    接電話，並負責台灣車手提款，依林峰君指示將被害人匯入
    之款項轉交與林峰君等事實，但被告戊○○、甲○○、乙○○三人均矢口否認有何常業詐欺等犯行，均辯稱「彼等並未
    參與詐騙附表二所示之被害人之行為，亦無盜用附表一所示
    被害人之電話，而詐得附表一所示之不法利益」云云；被告
    戊○○並另辯稱「其行為僅係幫助犯」云云。
二、經查：
  (一)上揭被告戊○○販賣附表三所示之人頭帳戶及附表一盜接被
    害人電話販賣與被告乙○○等事實，業據被告戊○○供承不
    諱；且被告戊○○於警詢時，亦供認「以迷你電話（應係附
    表七編號五之迷你電話），在被害人住處電話箱，將被害人
    之電話盜接至詐騙集團手中之行動電話」等情（見編號二四
    警卷第一四八頁反面）；另被告乙○○以上開價格向被告戊○○購買上開人頭帳號盜接之電話，並負責接台灣車手提款
    ，依林峰君指示將被害人匯入之款項轉交與林峰君，其中並
    於九十三年四月十六日，至台中市○區○○○路三三二號日
    盛國際商業銀行北台中分行，依林峰君之指示，冒用「庚○○」之名義，填具上開匯款回條聯，而偽造該匯款回條聯；
    另被告甲○○如何將所領取之人頭帳戶資料登簿及以電話語
    音向金融機構查詢人頭帳戶是否正常等事實，又據被告乙○○、甲○○供承不諱，核與証人即已決確定之「提款車手」
    詹忠雄、吳宗德、廖振吉、范家峰、林宗生、盧泓志等人分
    別於原審審理時供証之情節（分見原審卷三第六六頁至第七
    三頁、第七六頁至第七八頁、第八０頁至第八一頁）；及証
    人即被告乙○○於原審供証「被告甲○○負責有關之提領、
    寄送包裹、查詢人頭帳戶」等情大致相符；並經證人即電信
    業者洪士群、陳月香、蕭詩賢、謝瑍璋、孫煜輝、及證人即
    加達快遞業者己○○於警詢或原審証述明確（見編號十四偵
    查卷第二三三頁、第二四六頁、第二六０頁至第二六二頁、
    第二七八頁至第二八０頁、第二九三頁至第二九五頁，原審
    卷三第五三頁至第五七頁），及經如附表一所示被害人辛○○等人及如附表二所示被害人壬○○等人於警訊時指訴綦詳
    ，復有如附表三所示人頭帳戶之開戶資料及存款交易往來明
    細表共五宗、如附表四、五、六、七、八所示物品扣案及卷
    附之0000000000號、0000000000號、
    0000000000號、0000000000號、00
    00000000號、0000000000號、0000
    000000號、0000000000號、000000
    0000號、0000000000號行動電話通訊監察譯
    文在卷可資佐證（均附於九十三年度偵字第四四０六號偵查
    卷第二宗）。被告戊○○、乙○○、甲○○等人上開自白核
    與事實相符，而均可採信。
  (二)被告戊○○、乙○○、甲○○等人雖均否認有共犯上揭常業
    詐欺等犯行，並以上開情詞置辯。但查：
  １按共同實施犯罪行為，在合同意思範圍內，相互利用他人之
    行為，以達其犯罪之目的，原不必每一階段均參與，祇須分
    擔犯罪行為之一部，即應對於全部所發生之結果共同負責；
    又共同正犯之意思聯絡，不限於事前有所協議，於行為當時
    ，基於相互之認識，以共同犯罪之意思參與者，亦無礙於共
    同正犯之成立。而其意思聯絡，原不以數人間直接發生者為
    限，即有間接之聯絡者，亦包括在內。
  ２查：
    被告戊○○雖僅以上開價格販售人頭帳戶及盜接附表一所
      示之被害人之行動電話，但稽之被告戊○○於警詢時供稱
      「以迷你電話，到（被害人）住家電話箱盜接後，再轉接
      到詐騙集團手中之行動電話」等情（見編號二四警卷第二
      四頁反面）；再佐以被告戊○○販賣附表三所示之人頭帳
      戶高達二百九十四個；另盜接之附表一所示被害人電話亦
      有七十餘支電話，又將該人頭帳戶、盜接之電話販賣與被
      告乙○○，販售之對象均為同一人，則被告戊○○就被告
      乙○○購買上開數量甚鉅之人頭帳戶及指示盜接被害人電
      話，顯係供作詐騙他人財物之用一節，理應知悉甚詳；且
      依証人即被告乙○○於原審証稱「（有無請戊○○幫你盜
      接市內電話到你所購買的易付卡行動電話號碼）有，價格
      大概都是三千元左右，價錢都是戊○○決定的，是由戊○○依照接線難易程度來決定價格」、「是林峰君先告訴我
      上開易付卡行動電話號碼，然後我再將這些號碼請戊○○
      盜接到市內電話」等語（見原審卷三第五八頁、第五九頁
      ），亦足認被告戊○○有配合被告乙○○等詐欺集團之指
      示，而盜接被害人之電話，並將該盜接之電話供作詐欺集
      團詐騙使用之情事，則被告戊○○所為，已非僅僅幫助乙○○等人詐欺而已，顯有與被告乙○○等詐欺集團基於犯
      意之聯絡，而分擔收集提供人頭帳戶、盜接附表一所示之
      被害人電話，供作詐欺集團成員詐騙之用，而為行為之分
      擔，從而被告戊○○之行為應為共同正犯甚明，被告戊○○此部分所辯，自無可採。
    被告乙○○雖僅係參與向被告戊○○購買附表三所示人頭
      帳戶及附表一盜接之電話，並負責台灣地區車手領款，依
      林峰君指示將詐得之款項轉交與林峰君，並於上揭時、地
      ，冒用「庚○○」之名義，填具上開匯款回條聯，而偽造
      該匯款回條聯，將詐欺所得之款項轉匯與林峰君等事實，
      已如上述；然稽之被告乙○○於原審供証「是林峰君先告
      訴我上開易付卡行動電話號碼，然後我再將這些號碼請戊○○盜接到市內電話」、「（林峰君在整個集團中擔任何
      角色）我聽命於他，依照他的指示來做事」等語（見原審
      卷三第五九頁、第六三頁最後一行至第六四頁）；及証人
      即原審共同被告廖振吉、范家峰、詹忠雄、吳宗德、盧泓
      志供証「以週薪一萬元受僱於乙○○，擔任提款車手，工
      作內容是依照大陸那邊人士的電話指示，至提款機提領款
      項，提領到的款項再交給乙○○」、「大部分是大陸那邊
      的人聯絡我，如果聯絡不上我，就請乙○○再聯絡我，我
      再去提領款項」等語（見原審卷三第六六頁、六七頁、第
      六八頁至第六九頁、第七０頁至七一頁、第七八頁）；另
      証人即同案被告林宗生於原審亦証述「受僱於林峰君，月
      薪二萬元至三萬元，林峰君有指示向乙○○拿錢」等語（
      見原審卷三第八０頁至第八一頁）。則被告乙○○既聽命
      於林峰君，並雇用証人廖振吉、范家峰、詹忠雄、吳宗德
      、盧泓志等人擔任提款之車手工作，証人廖振吉、范家峰
      、詹忠雄、吳宗德、盧泓志亦均依大陸地區之詐騙集團或
      被告乙○○之指示提款，再將款項交與被告乙○○後，由
      乙○○轉交與林峰君，則被告乙○○就林峰君詐欺集團向
      附表二所示之人詐騙及盜用附表一所示之人之電話等行為
      ，彼此間顯有犯意之聯絡，及由被告乙○○負責上開之行
      為，而為部分行為之分擔，從而被告乙○○就林峰君等人
      詐騙附表二所示之人，以被告戊○○盜接之電話，而盜用
      附表一所示被害人之電話等犯行，彼此間顯有犯意之聯絡
      及行為之分擔，應為共同正犯，被告乙○○此部分所辯，
      亦無可採。
    再查，被告甲○○就本件係負責至加達快遞公司領取被告
      戊○○所郵寄之人頭帳戶存摺及提款卡包裹、將所領取之
      人頭帳戶資料登簿及以電話語音向金融機構查詢人頭帳戶
      是否正常？將正常可使用之人頭帳戶提款卡交予乙○○，
      將已不能使用之人頭帳戶存摺及提款卡以包裹退回戊○○
      等事宜，又據被告甲○○供明在卷；且証人即被告乙○○
      於原審亦供証「以週薪一萬元代價，請她做事，工作內容
      為至快遞公司提領或寄送包裹，並將所提領的包裏，依裡
      面的人頭帳戶打電話至銀行查詢存摺是否正常，並紀錄每
      日所用之人頭帳戶資料」等語（見原審卷三第六一頁）；
      另參酌被告甲○○係年滿二十餘歲之成年人，並非毫無智
      識之人，而被告甲○○所領取之帳戶存摺及提款卡，又非
      被告乙○○之名義，且數量甚多，又須負責向金融機構查
      詢人頭帳戶是否正常，及退回不能使用之人頭帳戶存摺及
      提款卡，則其對於該人頭帳戶是供作詐欺集團詐騙使用，
      豈有不知之理，乃竟為上開行為，則被告甲○○雖未參與
      詐騙集團之全部行為，但已為詐欺集團行為之分擔，並與
      被告乙○○等人有犯意之聯絡，而為共同正犯，亦可認定
      ，被告甲○○所辯，亦難信採。
  (三)又按刑法上所謂常業犯，指反覆以同種類行為為目的之社會
    活動之職業性犯罪而言，至於犯罪所得之多寡，是否恃此犯
    罪為唯一之謀生職業，則非所問，縱令兼有其他職業，仍無
    礙於該常業犯罪之成立（最高法院八十五年台上字第五一０
    號判例參照）。查，被告乙○○等人就本件之犯行，各自分
    工各有職司，顯係集團式之犯罪，且彼等或領有薪資、或取
    得相當（盜接或買受）價格、利潤，並有龐大人頭帳戶存摺
    、提款卡、手機、易付卡等如附表四至八所示之物扣案可稽
    ，而本件受騙之附表二被害人高達九十人，詐得之金額高達
    二千零三十四萬三千四百四十六元，而盜接使用之附表一所
    電話亦高達七十餘支，顯見被告乙○○、戊○○、甲○○等
    人所為，顯係反覆以同種類行為為目的之社會活動，並恃詐
    欺所得為彼等生活之資，而為常業，亦可認定。
  (四)復查，被告乙○○於九十三年四月十六日，至台中市○區○○○路三三二號日盛國際商業銀行北台中分行，依林峰君之
    指示，冒用「庚○○」之名義，填具金額為三十二萬元、收
    款人為莊宗勳、帳號000000000000號之匯款單，並在該匯款
    單偽造「庚○○」之署押，而偽造匯款單之私文書，再持之
    交與該金融機構之承辦人員而行使，將款項轉匯至林峰君指
    定之莊宗勳、華南銀行樹林分行帳號000000000000號人頭帳
    戶內之事實，又據被告乙○○供明在卷，並有該匯款回條聯
    (二)扣案可資佐証，則被告乙○○此部分行為，顯足生損害於
    庚○○之權益及日盛國際商業銀行北台中分行對匯款流向查
    對之正確性。
  (五)至於證人林宗生雖於本院更二審審理時證稱「伊只是跟乙○○拿錢給林峰君而已，不知道乙○○在詐欺集團內擔任何一
    角色，伊是受林峰君之僱用，不知清楚乙○○是否在台灣負
    責，尚有向別人拿錢交給林峰君，但不知其名字」等情（見
    本院更二審卷二第九十五年七月十二日審判筆錄第五頁至第
    七頁）。然證人林宗生既受僱於林峰君，而非受僱於乙○○
    ，自不知道乙○○在集團內係負責何部分，尚難以証人林宗
    生上開証詞，即據為被告乙○○有利之認定；另證人即被告
    戊○○於本院前審證述「伊尚有出售人頭帳戶給乙○○以外
    之人，賣給姓陳、姓王的，至附表三之人頭帳戶，是否全部
    賣給乙○○者，伊不敢確定，伊沒有收取那麼多金額」等情
    （見本院更二審卷九十五年八月九日審判筆錄第二十至二十
    一頁）。証人戊○○雖稱「尚有販售人頭帳戶與他人」，但
    就販售之對象之真實姓名，証人戊○○既無法詳述，以供本
    院查証，自難資為有利被告乙○○之認定。
  (六)末按受有期徒刑之執行完畢，或受無期徒刑或有期徒刑一部
    之執行而赦免後，五年以內再犯有期徒刑以上之罪者，始為
    累犯，此觀刑法第四十七條之規定自明。又被告犯應併合處
    罰之數罪，經法院分別判處有期徒刑確定，並依檢察官之聲
    請，以裁定定其數罪之應執行刑確定，該數罪是否執行完畢
    ，係以所定之刑是否全部執行完畢為斷。其在未裁定前已先
    執行之有期徒刑之罪，因嗣後合併他罪定應執行刑之結果，
    檢察官所換發之執行指揮書，係執行應執行刑，其前已執行
    之有期徒刑部分，僅應予扣除，不能認為已執行完畢，最高
    法院九十四年度台非字第二四九號判決意旨可資參照。查，
    被告戊○○因八十六年間起因偽造文書、八十七年因贓物、
    詐欺等案件，經臺灣高等法院臺中分院就偽造文書、詐欺部
    分，分別判處有期徒刑二年六月、三月確定，另經臺灣臺中
    地方法院就贓物案件，判處有期徒刑三月確定，嗣經臺灣高
    等法院臺中分院定應執行有期徒刑二年九月確定，於九十年
    三月二十六日因縮短刑期執行完畢（臺灣臺中地方法院檢察
    署八十九年度執更字第九二二號），此固有臺灣高等法院被
    告前案紀錄表、臺灣臺中地方法院檢察署刑案資料查註紀錄
    表在卷可稽。但被告戊○○另於八十九年間，因詐欺案件，
    經臺灣高等法院臺中分院判處有期徒刑六月確定，嗣經臺灣
    高等法院臺中分院以九十一年度聲字第一六六號，將上開四
    罪併定應執行有期徒刑三年二月確定，但因被告所犯上開前
    三罪，經定應執行有期徒刑二年九月部分，業經臺灣臺中地
    方法院檢察署以八十九年度執更字第九二二號執行完畢，因
    而臺灣臺中地方法院檢察署九十四年度執更緝新字第一五四
    號執行被告戊○○有期徒刑三年二月時，即在該案之執行指
    揮書備註欄將被告戊○○上開前三罪所定應執行有期徒刑二
    年九月，「業已執行完畢，應予扣除」，且依該執行指揮書
    所載，被告戊○○上開四罪應執行有期徒刑三年二月，扣除
    已執行部分二年九月，尚應執行有期徒刑五月，其刑期之起
    算日期為九十四年八月二十四日，執行期滿日期為同年十二
    月二十四日，此又經本院調取該署九十四年度執行更緝字第
    一五四號、臺灣高等法院臺中分院九十一年度聲字第一六六
    號卷查明屬實，有該九十四年度執更緝新字第一五四號、八
    十九年度執更字第九二二號執行指揮書附卷足憑；從而被告
    戊○○於上開徒刑執行完畢前，再犯本件之罪，揆之上開最
    高法院裁判意旨，尚不構成累犯。
  (七)綜上所述，被告乙○○、戊○○、甲○○上開所辯，均係事
    後卸責之詞，均無可採。本件事証明確，被告乙○○、戊○○、甲○○犯行，均堪以認定。
三、新舊法比較適用部分：
  (一)按行為後法律雖有修正，但其內容僅係形式上做文字之修正
    ，或僅係將法理明文化，或僅係易動法條項次時，因未涉及
    犯罪構成要件或處罰內容之變更，自非屬法律之變更，而無
    依刑法第2條第1項之規定予以比較新舊法之必要，惟修正後
    之內容如客觀上已涉及犯罪構成要件或處罰內容等實質上變
    更時，即屬法律之變更，而應依刑法第二條第一項之規定比
    較新舊法。至比較結果，如修正後之內容，依行為人所犯個
    案具體主觀上比較結果，認並無有利之情形時，依刑法第二
    條第一項前段之規定，即應適用舊法即行為時法，如有利於
    行為人時，則應依刑法第二條第一項後段之規定，適用新法
    即裁判時法，足見應否適用刑法第二條第一項之規定比較新
    舊法，應取決於修正後法條之實質內容，於客觀上是否已有
    變更為依據，而非取決於是否有利於行為人，至於究竟應適
    用行為時法或裁判時法，始應就行為人所犯個案做具體主觀
    上之比較以判斷新法是否有利於行為人，如新法有利於行為
    人，則應適用新法即裁判時法，如新法並無有利於行為人之
    情形時，則應適用舊法即行為時法。查刑法第二十八條、第
    三十三條第五款、第四十七條、第五十五條、第五十六條、
    第三百四十條等條文，業於九十四年二月二日修正公布，其
    中：(一)第二十八條已由原先之「二人以上共同實施犯罪之行
    為者，皆為正犯」，修正為「二人以上共同實行犯罪之行為
    者，皆為正犯」，足見修正後刑法第二十八條之規定，已將
    陰謀共同正犯及預備共同正犯，排除在共同正犯之範疇之外
    ，顯見修正後刑法第二十八條已非僅係形式上做文字之修正
    ，或僅係將法理明文化，或僅係易動法條項次而已，實已涉
    及犯罪構成要件或處罰內容之變更，自屬法律之變更，而有
    比較新舊法適用之必要。(二)第四十七條由原先之「受有期徒
    刑之執行完畢，或受無期徒刑或有期徒刑一部之執行而赦免
    後，五年以內再犯有期徒刑以上之罪者，為累犯，加重本刑
    至二分之一」，修正為「受徒刑之執行完畢，或一部之執行
    而赦免後，五年以內故意再犯有期徒刑以上之罪者，為累犯
    ，加重本刑至二分一。」、「第九十八條第二項關於因強制
    工作而免其刑之執行者，於受強制工作處分之執行完畢或一
    部之執行而免除後，五年以內故意再犯有期徒刑以上之罪者
    ，以累犯論」，修正後累犯之認定，僅以故意再犯者為限，
    至於過失再犯者則排除在外，修正後刑法第四十七條之內容
    亦已涉及犯罪構成要件或處罰內容之變更，屬法律之變更，
    而有比較新舊法適用之必要；(三)第五十五條由原先之「一行
    為而觸犯數罪名，或犯一罪而其方法或結果之行為犯他罪名
    者，從一重處斷」之規定，修正為「一行為而觸犯數罪名者
    ，從一重處斷。但不得科以較輕罪名所定最輕本刑以下之刑
    」，修正後該條已刪除有關牽連犯之規定；(四)第五十六條關
    於連續犯之規定，於修正後業經刪除；(五)第三百四十條常業
    詐欺罪，於修正後業經刪除；(六)第三十三條第五款由原先之
    「罰金：一元以上」，修正為「罰金：新臺幣一千元以上，
    以百元計算之」；並均自被告乙○○、戊○○、甲○○等人
    行為後之九十五年七月一日施行。是依上開規定，被告乙○○、戊○○、甲○○等人之行為無論依新法或舊法之規定，
    均屬共同正犯，另被告戊○○前案執行完畢五年內，又再犯
    本件之罪，係屬故意犯，修正後刑法第四十七條之規定，並
    未有利於被告戊○○；另修正後常業詐欺罪之規定既經刪除
    ，則如依九十五年七月一日新法施行後刑法之規定，則因常
    業犯之規定已刪除，被告所犯各罪，應分論併罰，修正後之
    規定亦未有利於被告乙○○、戊○○、甲○○等人；另關於
    牽連犯、連續犯之規定，被告乙○○、戊○○、甲○○所犯
    數罪若有方法、結果之牽連關係，或連續犯之關係，依修正
    前刑法第五十五條、第五十六條規定，應從一重處斷，或以
    一罪論即可，但若依修正後之刑法第五十五條、第五十六條
    刪除牽連犯、連續犯之規定，即應併合處罰。至於罰金部分
    ，罰金既由銀元一元以上，提高為新台幣一千元以上，無異
    提高法定刑為罰金時之可科處之最低刑為新台幣一千元，修
    正後之刑法第三十三條第五款規定，並未有利於被告；則綜
    合上情比較新舊法結果，自以修正前刑法第二十八條、第三
    十三條第五款、第四十七條、第五十五條、第五十六條、第
    三百四十條之規定有利於行為人，依修正後刑法第二條第一
    項前段之規定，自應適用行為時法即修正前刑法第二十八條
    、第三十三條第五款、第四十七條、第五十五條、第五十六
    條、第三百四十條之規定。
  (二)又按洗錢防制法已於九十五年五月三十日修正公布，該法第
    三條第一項第五款原列「刑法第三百四十條之常業詐欺罪」
    為該法所稱之「重大犯罪」，但於修正後已刪除，則被告乙○○等人所犯常業詐欺罪所得財物，已非洗錢防制法所規範
    之洗錢「客體」，則比較新舊法，自以修正後洗錢防制法之
    規定有利於被告乙○○等人，依九十五年七月一日施行之刑
    法第二條第一項後段，自應適用修正後洗錢防制法之規定。
四、論罪科刑部分：
  (一)查被告戊○○以所有之附表七編號五所示之迷你電話，盜接
    附表一所示被害人住處電話箱之電話，將附表一所示被害人
    之電話轉接至乙○○指示之行動電話，以此方法盜接如附表
    一所示辛○○等被害人市內電話，供乙○○詐欺集團使用，
    再盜用附表一所示之被害人電話與他人通信，致中華電信公
    司陷於錯誤而提供通訊服務，並將通訊費用列入附表一所示
    之人之帳單，而獲得附表一損失金額欄所示相當於使用該電
    話通訊費用之財產上不法利益，並向附表二所示之人詐騙取
    得附表二所示之款項，以之為常業，核被告戊○○、乙○○
    、甲○○所為，均係犯刑法第三百四十條之常業詐欺罪、電
    信法第五十六條第一項之盜接、盜用他人電信設備通信罪；
    被告乙○○另冒用「庚○○」名義，偽造上開日盛國際商業
    銀行北台中分行匯款回條聯之私文書，再持之交與該金融機
    構之承辦人員而行使，足生損害於庚○○之權益及日盛國際
    商業銀行北台中分行對匯款流向查對之正確性，另犯刑法第
    二百十六條行使同法第二百十條之偽造私文書罪。被告戊○○、乙○○、甲○○所犯上開刑法第三百四十條之常業詐欺
    罪、電信法第五十六條第一項之盜接、盜用他人電信設備通
    信罪部分，與林峰君、盧泓志、詹忠雄、吳宗德、廖振吉、
    范家峰等人間，皆有犯意聯絡及行為分擔，均為共同正犯。
    被告乙○○所犯上開行使偽造私文書罪部分，與林峰君間；
    被告戊○○所犯上開盜接他人電信設備通信罪部分，與已成
    年之真實姓名不詳綽號「阿本」、「阿元」、「阿祥」、「
    排骨」等人間，分別有犯意之聯絡及行為之分擔，亦分別為
    共同正犯。
  (二)被告戊○○、乙○○、甲○○先後多次盜接、盜用他人電信
    設備通信罪部分，時間緊接，犯罪構成要件相同，顯係基於
    概括之犯意，反覆為之，為連續犯，應依修正前刑法第五十
    六條規定以一罪論，並均加重其刑。被告戊○○、甲○○所
    犯連續違反電信法第五十六條第一項盜接、盜用他人電信設
    備通信罪、常業詐欺罪間；被告乙○○所犯上開二罪與行使
    偽造私文書罪間，均具有方法與結果之牽連關係，應分別從
    一重之常業詐欺罪處斷。（被告戊○○所犯已判決確定之幫
    助詐欺罪之犯罪時間係九十年十月二十三日，本件所犯常業
    詐欺罪之犯罪時間係自九十三年二月初起，二者相隔一年四
    月，而其販售對象前者為一人，後者則為乙○○詐欺集團，
    顯見被告戊○○本件犯罪係另行起意，尚非上開已判決確定
    之幫助詐欺罪之既判力所及）；公訴人起訴之事實雖未論及
    被告乙○○上開行使偽造私文書部分之犯行，亦未敘及如附
    表二編號第八四至第九０號之犯罪事實，但因此部分與已起
    訴之部分，或為牽連犯之裁判上一罪關係，或為常業詐欺之
    實質上一罪關係，應為起訴效力所及，本院自得併予審理；
    又被告乙○○偽造上開匯款回條聯前，偽造「庚○○」之署
    押，係偽造匯款回條聯私文書之階段行為，其偽造匯款回條
    聯之偽造之低度行為，復為行使之高度行為所吸收，均不另
    論罪。
  (三)被告乙○○前因八十八年間妨害風化案件，經臺灣彰化地方
    法院判處有期徒刑四月確定，於八十九年五月三十日易科罰
    金執行完畢，有臺灣高等法院被告全國前案紀錄表在卷可稽
    ，其於有期徒刑執行完畢後五年內再犯本案有期徒刑以上之
    本罪，為累犯，應依修正前刑法第四十七條規定加重其刑，
    被告乙○○部分所犯電信法第五十六條第一項之盜接、盜用
    他人電信設備通信罪部分，並依法遞加之。
五、原審就被告戊○○、乙○○、甲○○常業詐欺罪部分，予以
    論罪科刑，固非無見。惟查：(一)刑法第二十八條、第四十七
    條、第五十五條、第五十六條、第三百四十條業經修正施行
    ，原審未及比較新舊法；另洗錢防制法已於九十五年五月三
    十日修正公布，該法第三條第五款原列「刑法第三百四十條
    之常業詐欺罪」為該法所稱之「重大犯罪」，但於修正後已
    刪除，即常業詐欺罪並非該法所稱之重大犯罪，原審未及審
    酌，均有未當。(二)原判決認被告乙○○等人詐騙之被害人除
    附表二所示外，另有附表九部分之犯罪事實，但查尚無証據
    足証被告乙○○等人有附表九所示之犯罪事實，應認不能証
    明被告乙○○此部分犯罪（詳後述），原審遽以論罪科刑，
    亦與事實不符，而有未當。(三)附表四至八所示之扣押物，並
    非均供本件犯罪所用之物（亦詳後述），原審除主文所示之
    物諭知沒收外，併就其餘扣押物併予宣告沒收，亦有未洽。
    被告戊○○上訴否認成立常業詐欺罪，雖無足採，但就上訴
    指摘原判決量刑過重部分，因本件犯罪之被害人範圍已減縮
    ，此部分之上訴為有理由；被告乙○○之妻丁○○為乙○○
    上訴，亦以原審量刑過重，指摘原判決不當，亦有理由；又
    被告甲○○上訴，否認共犯常業詐欺罪，並以此指摘原判決
    不當，並無理由；另公訴人就被告戊○○、乙○○部分，依
    告訴人之請求，上訴以原審量刑太輕，指摘原判決就被告戊○○、乙○○部分不當，亦非有理由；但原判決關於被告戊○○、乙○○、甲○○部分既有上開可議之處，自屬無可維
    持，應由本院就被告戊○○常業詐欺罪部分及定應執行刑部
    分，被告乙○○、甲○○部分予以撤銷改判。爰審酌被告戊○○參與詐騙集團，被告乙○○、甲○○等人，與在逃林峰
    君則組成詐騙集團，結合臺灣及大陸地區男女成員，組織龐
    大，分工細密，假冒各種公職人員身分，向臺灣全省民眾恣
    意行騙，詐欺手法花樣百出，讓人防不勝防，彼等犯罪所生
    之危害、被告戊○○負責提供人頭帳戶及盜接電話者，被告
    乙○○負責購買人頭帳戶、及向被告戊○○購買盜接之電話
    ，雇用台灣車手領取被害人匯入之款項轉交與林峰君等行為
    ，被告甲○○為該集團中負責查詢、登簿、作帳者，彼等行
    為分擔之情狀，暨被告三人於犯後尚能坦承部分犯行之態度
    等一切情狀，分別量處如主文第二項所示之刑，以資懲儆。
    扣案如附表四編號二之、行動電話各一支、編號六、八
    、九、十一至十三、編號十四之之行動電話，附表五編號
    五之行動電話，均係乙○○所有；附表四編號十七、二十二
    係共犯詹忠雄所有，附表四編號二十三、二十五、二十六係
    共犯吳宗德所有，附表四編號二十九中之行動電話一支、
    編號三十一、三十五均係共犯廖振吉所有，附表四編號三十
    六、四十一均是共犯盧泓志所有，附表四編號四十二至四十
    五均是共犯詹忠山所有；附表七編號四之物、附表八編號一
    、二、編號十一至十五、編號十七等物，均是戊○○所有，
    均供犯罪所用之物，業據被告戊○○、乙○○於本院準備程
    序期日，或被告戊○○於警詢時（見編號二四警卷第二四頁
    反面）供明在卷，爰依刑法第三十八條第一項第二款規定沒
    收之；另附表四編號三所示扣案之現金七十七萬二千元，則
    係附表二所示被害人受騙匯入之款項，為被告乙○○、林峰
    君等人所有，因犯罪所得之物，依刑法第三十八條第一項第
    三款規定諭知沒收。扣案之附表四編號一所示偽造之九十三
    年四月十六日、日盛國際商業銀行北台中分行、匯款人為庚○○、收款人為莊宗勳、帳號00 0000000000號、金額為新
    台幣三十二萬元之匯款回條聯(二)一張（含偽造之庚○○署押
    壹枚，此聯係交由被告乙○○收執），係被告乙○○所有，
    供犯罪所用之物，依刑法第三十八條第一項第二款規定沒收
    之（其中偽造之庚○○署押，因該回條聯已宣告沒收，而無
    庸再予以諭知沒收）；另被告乙○○偽造匯款回條聯後，已
    將其中之匯款回條聯(一)交回日盛國際商業銀行北台中分行，
    該偽造之匯款回條聯(一)已非被告乙○○所有，惟匯款回條聯
    (一)上匯款人欄「庚○○」之署押一枚，既係被告乙○○偽造
    之署押，自應依刑法第二百十九條規定沒收之。另扣案之附
    表七編號五所示之迷你電話一支，係被告戊○○所有，供其
    盜接附表一所示被害人電話之用，已如上述，應依電信法第
    六十條規定宣告沒收；至其餘附表四至附表八扣案之物，被
    告乙○○、戊○○、甲○○均否認係供本件犯罪所用之物，
    亦無証據足資証明上開扣押物有供本件犯罪所用，爰不另為
    沒收之諭知。此外，檢察官起訴書附表七編號七所示之行動
    電話三支，已連同該起訴書附表八編號三所示之行動電話四
    支合計併入，而為本件判決書附表八編號三所示（合計七支
    ，此為最高法院本次發回指摘之要旨之一）。
六、至於公訴意旨雖就被告乙○○、戊○○部分，請求諭知強制
    工作。但按保安處分係針對受處分人將來之危險性所為之處
    置，以達教化、治療之目的，為刑罰之補充制度。我國現行
    刑法採刑罰與保安處分雙軌制，係在維持行為責任之刑罰原
    則下，為協助行為人再社會化之功能，以及改善行為人潛在
    之危險性格，期能達成根治犯罪原因、預防犯罪之特別目的
    。是保安處分中之強制工作，旨在對嚴重職業性犯罪及欠缺
    正確工作觀念或無正常工作因而習慣犯罪者，強制其從事勞
    動，學習一技之長及正確之謀生觀念，使其日後重返社會，
    能適應社會生活。修正前刑法第九十條第一項規定：「有犯
    罪之習慣或以犯罪為常業或因遊蕩或懶惰成習而犯罪者，得
    於刑之執行完畢或赦免後，令入勞動場所，強制工作。」，
    即係本於保安處分應受比例原則之規範，使保安處分之宣告
    ，與行為人所為行為之嚴重性、行為人所表現之危險性及對
    於行為人未來行為之期待性相當之意旨而制定，而由法院視
    行為人之危險性格，決定應否令入勞動處所強制工作，以達
    預防之目的。所謂「有犯罪之習慣」係指對於犯罪以為日常
    之惰性行為，乃一種犯罪之習性，至所犯之罪名為何，是否
    同一。查公訴意旨就被告戊○○、乙○○部分，雖請求諭知
    強制工作，但就被告戊○○、乙○○二人究有何「犯罪之習
    性」，而依法須予以強制工作一節，則未於起訴書敘明並提
    出確實之証據以資証明；且查，被告戊○○就本件犯行，僅
    係分擔收集人頭帳戶及盜接被害人之行動電話；另被告乙○○則分擔收購人頭帳戶，依林峰君指示，通知被告戊○○盜
    接被害人之行動電話，雇用被告甲○○、提款車手等人，再
    依林峰君之指示，將款項轉匯與林峰君，則觀之被告乙○○
    、戊○○負擔之行為，尚非實際從事詐騙之行為，且又係聽
    令於他人，則依被告乙○○、戊○○之犯罪情節，本院認尚
    無依刑法第九十條之規定，諭知強制工作之必要，併此敘明
    。
乙、不另為無罪判決部分：
一、公訴意旨另以：
  (一)被告戊○○與乙○○、甲○○、林峰君（通緝中）與已判決
    有罪確定之詹忠雄、吳宗德、廖振吉、范家峰、盧泓志等人
    ，共同意圖為自己不法所有及及利益，共組詐欺集團，自九
    十三年二月初起，由乙○○以每個人頭帳戶三千五百元至五
    千元不等之價格，向戊○○購買人頭帳戶之存摺及提款卡，
    另以每線五百元至三千元不等之價格，委請戊○○盜接市內
    （固網）電話至其所購買之易付卡行動電話號碼，乙○○取
    得上開人頭帳戶存摺、提款卡及盜接電話資料後即告知林峰
    君，由林峰君指示在大陸廈門地區之詐欺集團成員，以電話
    向附表九編號一至二八、編號三一至三二號所示之被害人詐
    騙財物，因認被告戊○○、乙○○、甲○○等人此部分另犯
    刑法第三百四十條、電信法第五十六條第一項、洗錢防制法
    第九條第一項等罪嫌。
  (二)被告戊○○與乙○○、甲○○、林峰君（通緝中）與已判決
    有罪確定之詹忠雄、吳宗德、廖振吉、范家峰、盧泓志等人
    上開有罪部分，除共犯刑法第三百四十條之常業詐欺罪嫌、
    電信法第五十六條第一項之罪嫌外；被告乙○○取得「提款
    車手」所交付之詐欺款項後，即與林峰君、林宗生基於洗錢
    及偽造私文書並行使之概括犯意聯絡，依林峰君之指示，連
    續至台中市區金融機構，冒用「陳孟智」、「陳文正」等人
    之名義，填具匯款單並偽簽署押，持之行使行員而將常業詐
    欺所得款項轉匯至林峰君指定之人頭帳戶內，以此方式掩飾
    渠等犯罪所得財物，或交予明知係常業詐欺所得款項之林宗
    生，次數約五、六次，金額介至五十萬至八十萬元不等，由
    林宗生連續收受後搬運至台中市某紅茶店當面交予林峰君，
    或至台中市○○路遠東商業銀行，冒用「林富」之名義，填
    具匯款單並偽簽署押，持之行使於行員而將款項轉匯至林峰
    君指定之人頭帳戶內，以此洗錢方式掩飾他人犯罪所得財物
    ，因認被告戊○○、乙○○、甲○○另犯洗錢防制法第九條
    第一項之洗錢罪嫌。
二、按犯罪事實應依證據認定之，無證據不得認定犯罪事實；又
    不能證明被告犯罪或其行為不罰者應諭知無罪之判決。刑事
    訴訟法第一百五十四條第二項、第三百零一條第一項分別定
    有明文。次按刑事訴訟法第一百六十一條已於九十一年二月
    八日修正公布，修正後同條第一項規定：檢察官就被告犯罪
    事實，應負舉證責任，並指出證明之方法。因此，檢察官對
    於起訴之犯罪事實，應負提出證據及說服之實質舉證責任。
    倘其所提出之證據，不足為被告有罪之積極證明，或其闡明
    之證明方法，無從說服法官以形成被告有罪之心證，基於無
    罪推定之原則，自應為被告無罪判決之諭知（最高法院九十
    二年度台上字第一二八號判例意旨可資參照）。
三、訊據被告乙○○、戊○○、甲○○三人均堅詞否認有此部分
    之犯行，且查：
  (一)公訴意旨雖認被告乙○○、戊○○、甲○○三人有附表九編
    號一至二八號、第三一至三二號所示之犯行，但遍查全卷，
    並無確實之証據以資証明被告乙○○、戊○○、甲○○三人
    確有此部分犯行；且經核附表九所示之被害人匯入之人頭帳
    戶，均無從自附表三所示之人頭帳戶尋得相符之帳戶；經本
    院再分向附表九所示人頭帳戶之銀行、郵局查詢結果，其中
    附表九編號四至六、編號八、編號十四、十五、二十、二十
    三、二十七等部分，並無匯款紀錄，或帳號不符，或查無該
    帳號，又有台東區中小企業銀行、中國信託商業銀行股份有
    限公司、合作金庫商業銀行汐止分行、合作金庫商業銀行永
    吉分行、永豐商業銀行股份有限公司、陽信商業銀行永和分
    行、復華商業銀行、台北富邦商業銀行股份有限公司、臺灣
    中小企業銀行、第一商業銀行、臺灣工業銀行股份有限公司
    函附卷足憑（本院更三審卷二第三九頁、四十一頁、五十頁
    、五一頁、五六頁、五九頁、七０頁、七一頁、六三頁至六
    四頁、第八三頁），則公訴意旨指稱被告乙○○、戊○○、
    甲○○有此部分犯行，已無所據；另被告戊○○於九十三年
    四月二十二日即經通緝到案，並於同年月二十四日羈押於臺
    南看守所，有被告戊○○之通緝案件資料表、臺灣高等法院
    被告前案紀錄表中關於被告在監、在押資料可稽；而稽之附
    表九編號二六、三一、三二號所示，各該被害人被害時間分
    別係九十三年四月二十二日、二十三日、二十五日，已在被
    告戊○○經通緝到案羈押之期間，被告戊○○自無與被告乙○○等人共犯此部分犯行；此外其餘附表九所示之被害人雖
    有匯款之紀錄，但縱令附九所示之被害人有受騙之情事，亦
    難以此即認附表九所示之被害人確係因受被告乙○○、戊○○、甲○○或共犯林峰君等人之詐欺而匯款，公訴人就此部
    分亦未能舉証以資証明，揆之上開規定，應認不能証明被告
    乙○○、戊○○、甲○○有附表九所示之犯行。至於附表九
    編號二九號至三０號部分則未據起訴，且本件亦查無其他証
    據足証附表九編號二九至三０號之被害人匯入該帳號之款項
    ，係因受被告乙○○或林峰君等詐欺集團之詐欺所致；且經
    核此部分被害人匯入之帳戶，亦核與附表三所示之人頭帳戶
    不相符，應認不能証明被告乙○○、戊○○、甲○○有附表
    九編號二九至三０號之犯行，惟此部分既未經檢察官起訴，
    僅併予敘明。
  (二)公訴意旨雖另認被告乙○○三人冒用「陳孟智」、「陳文正
    」等人之名義，填具匯款單並偽簽署押，持之行使行員而將
    常業詐欺所得款項轉匯至林峰君指定之人頭帳戶內，以此方
    式掩飾渠等犯罪所得財物，或交予明知係常業詐欺所得款項
    之林宗生，由林宗生連續收受後搬運至台中市某紅茶店當面
    交予林峰君，或至台中市○○路遠東商業銀行，冒用「林富
    」之名義，填具匯款單並偽簽署押，持之行使於行員而將款
    項轉匯至林峰君指定之人頭帳戶內，以此洗錢方式掩飾他人
    犯罪所得財物等犯行，然此部分除被告乙○○、共犯林宗生
    之自白外，亦無其他積極証據足資佐証被告乙○○、共犯林
    宗生自白之真實性；且被告乙○○於本院審理時，就上開冒
    用他人名義，將款項匯入林峰君指定之人頭帳戶一節，雖坦
    承不諱，但就其究係至何金融機構匯款，匯入之人頭帳戶又
    係何帳戶、冒用陳孟智、陳文正等人名義匯款有幾次等重要
    之點，或稱「不記得」，或稱「忘記了」，且稱「每次的人
    頭帳戶不一樣。匯款完我就丟掉了。人名、人頭帳戶我都不
    知道」、「（現在有無辦法查證冒用這些人名義匯款給人頭
    帳戶？）沒有辦法查證」等語（見本院更三審卷二第二四二
    頁），則依刑事訴訟法第一百五十六條第二項規定，已難以
    被告乙○○之自白，而為被告乙○○、戊○○、甲○○三人
    此部分有罪判決之唯一依據。此外，証人林宗生雖供証「有
    冒用『林富』之名義匯款與林峰君」之情（見原審卷三第八
    一頁）；然証人林宗生係受僱於共犯林峰君，並依指示向被
    告乙○○拿錢一節，又據証人林宗生証述在卷（見原審卷第
    八一頁）；而被告乙○○僅係依林峰君指示將款項交與証人
    林宗生，又據被告乙○○供明在卷，至於証人林宗生於取得
    該款項後，究係如何交與林峰君，自非被告乙○○所能知悉
    ，此由証人林宗生於原審証述「（如何將取得款項匯款給林
    峰君）林峰君會打電話給我，有時他會親自來向我拿，有時
    他會指示我匯款到他指示的帳戶」等語（見同上頁），即可
    証明；被告乙○○就此部分，尚無証據足証與共犯林宗生、
    林峰君等人有何犯意之聯絡；另被告戊○○、甲○○於集團
    內亦僅係分擔收集人頭帳戶、盜接被害人之電話，或負責至
    加達快遞公司領取被告戊○○所郵寄之人頭帳戶存摺及提款
    卡包裹、將所領取之人頭帳戶資料登簿及以電話語音向金融
    機構查詢人頭帳戶是否正常？將正常可使用之人頭帳戶提款
    卡交予乙○○之行為，彼等就共犯林宗生上開冒用他人名義
    輾轉匯款之洗錢犯行，亦無証據可証與林峰君等人有何犯意
    之聯絡，亦難以証人林宗生上開証詞，即認被告乙○○、戊○○、甲○○有何此部分之洗錢犯行。
  (三)綜上所述，本院審酌檢察官所提出之證據，均不足為被告乙○○、戊○○、甲○○此部分有罪之積極證明，亦無從說服
    本院以形成被告乙○○、戊○○、甲○○此部分有罪之心證
    ；此外，又均查無其他積極証據足証被告乙○○、戊○○、
    甲○○有公訴意旨此部分所指之犯行，基於無罪推定之原則
    ，自應認不能証明被告乙○○、戊○○、甲○○此部分犯罪
    。惟公訴意旨認被告乙○○、戊○○、甲○○此部分犯行，
    與上開有罪部分，或為常業詐欺之實質一罪之關係，或為牽
    連犯之裁判上一罪關係，爰不另為被告乙○○、戊○○、甲○○無罪判決之諭知。
據上論斷，應依刑事訴訟法第369條第1項前段、第364條、第299
條第1項前段、電信法第56條第1項、第60條，95年7月1日施行之
刑法第2條第1項前段、但書、第11條前段、第216條、第210條、
第38條第1項第2款、第3款、第219條，95年7月1日施行前刑法第
28 條、第56條、第340條、第55條、第47條，罰金罰鍰提高標準
條例第1條前段，判決如主文。
本案經檢察官張太龍到庭執行職務。
中　　華　　民　　國　　96　　年　　3 　　月　　28　　日
                  刑事第四庭    審判長法　官　吳志誠
                                      法　官  羅心芳
                                      法　官  陳珍如
以上正本證明與原本無異。
如不服本判決，應於收受本判決後十日內向本院提出上訴書狀。
其未敘述上訴理由者並得於提起上訴後十日內向本院補提理由書
狀（均須按他造當事人之人數附繕本）「切勿逕送上級法院」。
　　　　　　　　　　　　　　　　　　　書記官　岑　玢
中　　華　　民　　國　　96　　年　　3 　　月　　28　　日
附錄本案論罪科刑法條全文：
電信法第五十六條：
意圖為自己或第三人不法之利益，以有線、無線或其他電磁方式
，盜接或盜用他人電信設備通信者，處五年以下有期徒刑，得併
科新台幣一百五十萬元以下罰金。
意圖供自己或第三人盜接或盜用他人電信設備通信，而製造、變
造或輸入電信器材者，處一年以上七年以下有期徒刑，得併科新
台幣三百萬元以下罰金。意圖供第三人盜接或盜用他人電信設備
通信，而販賣、轉讓、出租或出借電信器材者，亦同。
意圖供自己或第三人犯罪之用而持有前項之電信器材者，處三年以下有期
徒刑，得併科新台幣五十萬元以下罰金。
第一項及第二項之未遂犯罰之。
刑法第三百三十九條第一項 (普通詐欺罪)：
意圖為自己或第三人不法之所有，以詐術使人將本人或第三人
之物交付者，處五年以下有期徒刑、拘役或科或併科一千元以下
罰金。
刑法第三百四十條：
以犯第三百三十九條之罪為常業者，處一年以上七年以下有期徒
刑，得併科五萬元以下罰金。
刑法第二百十六條
行使第 210 條至第 215 條之文書者，依偽造、變造文書或登載
不實事項或使登載不實事項之規定處斷。
刑法第二百十條
偽造、變造私文書，足以生損害於公眾或他人者，處 5 年以下有
期徒刑。
